臺灣橋頭地方法院刑事判決
111年度審交易字第726號
公  訴  人  臺灣橋頭地方檢察署檢察官
被      告  王忠信


            林于程


上列被告因過失傷害案件，經檢察官提起公訴（111年度偵字第9
658號），本院判決如下：
    主  文
本件公訴均不受理。
    理  由
一、公訴意旨如起訴書所載（如附件）。
二、按告訴乃論之罪，告訴人於第一審辯論終結前，得撤回告訴
    ，又其告訴經撤回者，法院應諭知不受理之判決，並得不經
    言詞辯論為之，刑事訴訟法第238條第1項、第303條第3款、
    第307條分別定有明文。本件被告王忠信、林于程均因過失
    傷害案件，經檢察官提起公訴，認其等均涉犯刑法第284條
    前段之過失傷害罪，依同法第287條前段規定須告訴乃論，
    雙方和解成立，告訴人兼被告王忠信、林于程均於本院第一
    審辯論終結前，具狀撤回告訴，有調解筆錄1份、撤回告訴
    聲請狀2份在卷可參，依照前開法條之規定，本件自均應諭
    知不受理，並不經言詞辯論為之。
三、據上論斷，應依刑事訴訟法第303條第3款、第307條，判決
    如主文。
中　　華　　民　　國　　111 　年　　9 　　月　　20　　日
                  刑事第五庭    法  官  黃逸寧
以上正本證明與原本無異。
如不服本判決應於收受送達後20日內向本院提出上訴書狀，並應
敘述具體理由；如未敘述上訴理由者，應於上訴期間屆滿後20日
內向本院補提理由書（均須按他造當事人之人數附繕本）「切勿
逕送上級法院」。
中　　華　　民　　國　　111 　年　　9 　　月　　20　　日
　　　　　　　　　　　　　 　　 書記官  鄭珓銘
附件：
臺灣橋頭地方檢察署檢察官起訴書
                                     111年度偵字第9658號
　　被　　　告　王忠信　男　67歲（民國00年0月0日生）
　　　　　　　　　　　　住○○市○○區○○路00號
　　　　　　　　　　　　國民身分證統一編號：Z000000000號
　　　　　　　　林于程　男　27歲（民國00年0月00日生）
　　　　　　　　　　　　住○○市○○區○○○街00號
　　　　　　　　　　　　國民身分證統一編號：Z000000000號
上列被告因過失傷害案件，已經偵查終結，認應提起公訴，茲將
犯罪事實及證據並所犯法條分敘如下：
　　　　犯罪事實
一、王忠信於民國111年2月18日14時55分許，騎乘車牌號碼000-
    000號普通重型機車，沿高雄市仁武區永安巷由東往西行駛
    ，行經該路段與鳳仁路、竹楠路之交岔路口，欲直行前往竹
    楠路往西方向時，本應注意車前狀況並隨時採取必要之安全
    措施，及因應通過多車道之大型路口，應提早減速或加速離
    去避免號誌轉換後妨礙其他車輛通行；林于程於同一時間，
    騎乘MSD-5580號普通重型機車由上開路口西北側之鳳仁路待
    轉區，見鳳仁路燈號換為綠燈，起步往南行駛時，本應注意
    車前狀況並隨時採取必要之安全措施；而依當時天候晴、日
    間自然光線、柏油路面乾燥無缺陷、道路無障礙物及視距良好
    ，並無不能注意之情狀，2人竟疏未注意及此，王忠信未注意
    大型路口通過時間較長，應提早減速避免進入路口或加速於
    黃燈結束前離開路口，避免於號誌轉換後仍佔用車道妨礙其
    他車輛通行，而執意進入路口致於黃燈結束離開大型路口；
    林于程未注意大型路口通過時間較長，於鳳仁路甫轉為綠燈
    之際應妥適注意由永宏巷方向駛來尚未離開路口之車輛，以
    避免在燈號變換、車流交會之際發生碰撞危險，即貿然起步
    前行；2車在路口中碰撞發生交通事故，致王忠信受有頭部
    外傷合併顱內出血、顏面損傷合併右側顴骨骨折、四肢多處
    擦挫傷之傷害；致林于程受有右手挫傷擦傷、左膝挫傷合併
    腫脹擦傷。
二、案經王忠信、林于程訴由高雄市政府警察局仁武分局報告偵
    辦。
　　　　證據並所犯法條
一、證據清單與待證事實：
編號 證 據 名 稱　　　　　 待 證 事 實　　　　　 一 被告王忠信於警詢及偵查中之供述 否認過失行為，辯稱：伊是綠燈直行，卻遭對方碰撞云云 二 被告林于程於警詢及偵查中之供述 否認過失行為，辯稱：伊是綠燈起步，沒有看到對方，看到時已來不及云云 三 告訴人王忠信於警詢及偵查中之指訴、高雄榮民總醫院診斷證明書 證明被告林于程之犯罪事實 四 告訴人林于程於警詢及偵查中之指訴、台南市立醫院(委託秀傳醫療社團法人經營)診斷證明書 證明被告王忠信之犯罪事實 五 證人郭冬利於警詢中之證述 證明於鳳仁路號誌剛轉成綠燈時，被告王忠信尚未離開路口，被告林于程綠燈起步直行，2車碰撞發生交通事故 六 道路交通事故現場圖、道路交通事故調查報告表、道路交通事故談話紀錄表、事故現場照片、道路交通事故初步分析研判表 車禍發生經過及現場情形 七 行車紀錄器錄影紀錄及擷圖畫面、現場監視器錄影紀錄及擷圖畫面  1.證明本案交岔路口路幅甚寬，視線無阻礙，被告2人可注意避免於燈號轉換時間發生碰撞 2.證明被告2人行向交會且視野間無阻隔，足認被告2人均未注意車前狀況及採取必要之安全措施，而未避免大型路口之燈號轉換時間，雙方動線交會之事故危險 
二、核被告2人所為，各係犯刑法第284條前段過失傷害罪嫌。
三、依刑事訴訟法第251條第1項提起公訴。
　　此　致
臺灣橋頭地方法院
中　　華　　民　　國　 111　　年　　7 　　月　　19　　日
                              檢　察　官  靳 隆 坤
本件正本證明與原本無異
中　　華　　民　　國　 111　　年　　7 　　月　　26　　日
                              書  記  官  孫 志 偉
附錄本案所犯法條全文
中華民國刑法第284條
因過失傷害人者，處 1 年以下有期徒刑、拘役或 10 萬元以下
罰金；致重傷者，處 3 年以下有期徒刑、拘役或 30 萬元以下
罰金。